臺灣臺北地方法院交通事件裁定　　　　　　　　　　九十三年度交聲字第七三一號
　　異　議　人
　　即受處分人　甲○○
右異議人即受處分人因違反道路交通管理處罰條例案件，對於臺北市交通事件裁決所
於九十三年七月十六日所為之處分（原處分案號：北市裁三字第裁二二─ＡＣＶ００
一八八四號），聲明異議，本院裁定如左：
    主  文
異議駁回。
    理  由
一、按汽（機）車駕駛人飲用酒類或其他類似物後其吐氣所含酒精濃度超過每公升
    ‧二五毫克或血液中酒精濃度超過百分之‧五以上者，不得駕車，道路交通
    安全規則第一百十四條第二款有明文規定；又汽（機）車駕駛人，駕駛汽（機）
    車經測試檢定酒精濃度超過規定標準者，處新臺幣（下同）一萬五千元以上六萬
    元以下罰鍰，並當場移置保管其車輛及吊扣其駕駛執照一年，道路交通管理處罰
    條例第三十五條第一項第一款亦有明定。
二、本件異議人即受處分人甲○○於民國九十三年六月十九日晚上十一時五十分許，
    在臺北市○○路○○道路處，因駕駛車號三Ｎ－八五七七號自用小客貨車經臺北
    市政府警察局萬華分局警員攔查，測試檢定其呼氣所含酒精濃度值達每公升○‧
    七八毫克，以異議人有違反前揭道路交通管理處罰條例第三十五條第一項第一款
    規定之行為當場掣單舉發，經將舉發通知單送達於異議人後，異議人於舉發通知
    單上所載之應到案日期前向原處分機關提出申訴，經原處分機關函請舉發單位調
    查結果，仍認異議人有前開違規行為，原處分機關乃依道路交通管理處罰條例第
    三十五條第一項第一款及違反道路交通管理事件統一裁罰基準表之規定，於九十
    三年七月十六日裁處異議人罰鍰四萬九千五百元，並吊扣駕駛執照十二個月。
三、異議人聲明異議意旨，固不否認有於前揭時地為警攔檢測試呼氣所含酒精濃度結
    果達每公升○‧七八毫克之事實，惟辯稱：伊因膝蓋宿疾，常飲用藥酒，且喝完
    已休息一段時間才上路，駕車時意識清醒云云。經查，異議人於前揭時地有酒後
    駕車之行為，業據被告所坦承，且有酒精濃度測定值影本附卷可稽，其確有酒後
    駕車之違規行為，已堪認定。至異議人主張係飲用藥酒一節，縱然屬實，亦與禁
    止酒後駕車之本旨無違，尚不因飲用係藥酒，得免處罰，異議人所執理由，容有
    誤會。況交通警員掣單舉發違反道路交通管理處罰條例所列之違規事實，本質上
    為行政處分，係公務員基於職務上權力，依法就特定之具體事件所為具有公法上
    效果之單方行政行為，基於公務員為公法上行為具有公信力之原則，該行政處分
    當可被推定為真正，則執勤警員本其維護交通秩序、安全職責所為之舉發，自應
    受到合法、正確之推定，尚難任由受處分人未具相當理由恣意否定，併此敘明。
四、綜上所述，異議人為汽車駕駛人，其駕駛自用小客貨車，經員警攔檢測試檢定其
    吐氣所含酒精濃度已達每公升○‧七八毫克，既有酒後駕車之違規行為，從而，
    原處分機關依前揭道路交通管理處罰條例第三十五條第一項第一款及違反道路交
    通管理事件統一裁罰基準表之規定，裁處異議人罰鍰四萬九千五百元，並吊扣駕
    駛執照十二個月，核無違誤，本件異議人之異議為無理由，自應將其異議駁回。
五、據上論斷，應依道路交通案件處理辦法第十九條，裁定如主文。
中　　　華　　　民　　　國　　九十三　　年　　　七　　　月　　二十八　　日
                              臺灣臺北地方法院交通法庭
                                      法　官 劉嶽承
右正本證明與原本無異
如不服本裁定應於送達後五日內向本院提出抗告狀
                                      書記官 孫捷音
中　　　華　　　民　　　國　　九十三　　年　　　七　　　月　　二十八　　日
